【裁判字號】    98,易,1211
【裁判日期】    981229
【裁判案由】    竊盜
【裁判全文】
臺灣屏東地方法院刑事判決              98年度易字第1211號
公  訴  人  臺灣屏東地方法院檢察署檢察官
被      告  乙○○
上列被告因竊盜案件，經檢察官提起公訴（98年度偵字第7708號
），嗣被告於本院準備程序進行中先就被訴事實為有罪之陳述，
本院告知被告簡式審判程序之旨，並聽取當事人之意見後，裁定
改由受命法官獨任依簡式審判程序審理，判決如下：
    主  文
乙○○竊盜，累犯，處有期徒刑捌月。又竊盜，累犯，處有期徒
刑捌月。應執行有期徒刑壹年貳月。
    事  實
一、乙○○前因(一)違反麻醉藥品管理條例案件，經臺灣高等法院
    高雄分院以88年度上訴字第141 號判決判處有期徒刑5 年2
    月確定；(二)犯贓物案件，經本院以88年度易字第1507號判決
    判處有期徒刑7 月確定；(三)違反毒品危害防制條例案件，經
    本院以88年度易字第1609號判決判處應執行有期徒刑1 年2
    月確定，並與上開第(一)、(二)部分接續執行，其遂於民國89年
    4 月27日起入監執行，嗣於93年5 月7 日因縮短刑期假釋出
    監。惟其於假釋期間內復因(四)違反毒品危害防制條例案件，
    經臺灣高等法院高雄分院以94年度上易字第285 號判決判處
    有期徒刑1 年6 月確定；(五)違反毒品危害防制條例案件，經
    本院以94年度訴字第60號判決判處有期徒刑1 年2 月確定。
    前開假釋遂遭撤銷，後因中華民國九十六年罪犯減刑條例公
    布施行，上開第(二)至(五)部分，經臺灣高等法院高雄分院以96
    年度聲減字第2094號裁定減刑，並與假釋經撤銷後所餘殘刑
    接續執行，乙○○再於94年5 月11日入監服刑，而於97年8
    月13日縮短刑期假釋出監，迄97年9 月9 日假釋期滿未經撤
    銷，其未執行之刑，以已執行論。惟仍不知悔改，竟基於意
    圖為自己不法所有之犯意，分別於：
  (一)98年10月12日上午7 時50分至8 時許之間，在屏東縣潮州鎮
    ○○里○○路54號旁，見黃潘月霞所有之車號WOV-855 號機
    車之鑰匙未取下，認有機可趁，遂徒手竊取該機車得逞，並
    作為自己之代步工具使用。嗣於同年月18日下午1 時50分許
    ，其騎乘該機車行經屏東縣潮州鎮○○路與重義巷口時，為
    警發覺而將之逮捕，並扣得上述機車及鑰匙。
  (二)98年10月21日晚上7 時許，在屏東市○○○路○段252 號前
    ，見莊雅媚所有之車號KR3-123 號機車鑰匙未取下，認有機
    可趁，遂徒手竊取該機車得逞，並作為自己之代步工具使用
    。嗣於同年11月4 日凌晨1 時30分許，騎乘該機車行經屏東
    縣內埔鄉東勢村福泉巷時，為警發覺而將之逮捕，並扣得上
    述機車及鑰匙。
二、案經屏東縣政府警察局潮州分局及內埔分局報請臺灣屏東地
    方法院檢察署檢察官偵查起訴。
    理  由
一、本案被告乙○○所犯竊盜案件，並非法定刑為死刑、無期徒
    刑或最輕本刑3 年以上有期徒刑之罪，亦非高等法院管轄第
    一審之案件，而被告於本院準備程序中就被訴事實為有罪之
    陳述，本院合議庭乃裁定由受命法官獨任進行簡式審判程序
    。又簡式審判程序之證據調查，依刑事訴訟法第27 3條之2
    規定，不受同法第159 條第1 項審判外陳述排除之限制，再
    被告對於卷內之各項證據，亦不爭執證據能力，故卷內所列
    之各項證據，自得作為證據，先予敘明。
二、上開犯罪事實，業據被告乙○○於警、偵訊與本院審理中均
    坦承不諱，事實欄一(一)部分，核與被害人黃潘月霞於警詢中
    之證述大致相符，並有屏東縣政府警察局潮州分局扣押筆錄
    、扣押物品目錄表、贓物認領保管單與現場照片2 張、屏東
    縣政府警察局車輛尋獲電腦輸入單1 紙附卷可查；事實欄一
    (二)之部分，核與被害人甲○○於警詢中之證述大致相符，並
    有屏東縣政府警察局車輛尋獲電腦輸入單1 紙、屏東縣政府
    警察局內埔分局搜索扣押筆錄、扣押物品目錄表、贓物認領
    保管單與蒐證照片2 張、失車唯讀案件基本資料、車籍查詢
    －基本資料詳細畫面各1 紙在卷可稽。足認被告上開任意性
    自白與事實相符，堪予採信。是以本件被告犯行事證明確，
    應依法論科。
三、核被告乙○○就事實欄一(一)、(二)部分所為，均係犯刑法第32
    0 條第1 項之竊盜罪，被告分別有如事實欄所載之犯罪科刑
    執行情形，有臺灣高等法院被告前案紀錄表各一份在卷可查
    ，其於有期徒刑執行完畢後五年內，再故意觸犯本件有期徒
    刑以上之罪，為累犯，應依刑法第47條第1 項規定加重其刑
    。又被告乙○○先後2 次竊盜犯行，行為互殊，犯意各別，
    自應予分論併罰。爰審酌被告乙○○前即有竊盜及多次毒品
    前科，素行不良，正值青壯年，卻不思以正當途徑取得財物
    ，恣意竊取他人物品，對於他人財產安全及社會秩序產生一
    定程度之危害，惟犯後坦承犯行，態度良好等一切情狀，各
    量處如主文所示之刑，及定其應執行之刑，以示懲儆。
據上論斷，應依刑事訴訟法第299 條第1 項前段、第273 條之1
第1 項，刑法第320 條第1 項、第47條第1 項、第51條第5 款，
刑法施行法第1 條之1 ，判決如主文。
本案經檢察官曾士哲到庭執行職務
中    華    民    國    98    年    12    月    29    日
                  刑事第四庭    法  官  李謀榮
以上正本證明與原本無異。
如不服本判決應於收受判決後10日內向本院提出上訴書狀，並
應敘述具體理由；其未敘述上訴理由者，應於上訴期間屆滿後
20日內向本院補提理由書（均須按他造當事人之人數附繕本）
「切勿逕送上級法院」。
中    華    民    國    98    年    12    月    30    日
                                書記官  蔡進吉
附錄本案論罪科刑法條全文：
中華民國刑法第320條
意圖為自己或第三人不法之所有，而竊取他人之動產者，為竊盜
罪，處 5 年以下有期徒刑、拘役或 5 百元以下罰金。
意圖為自己或第三人不法之利益，而竊佔他人之不動產者，依前
項之規定處斷。
前二項之未遂犯罰之。

司法院資訊處製作；財團法人民間司法改革基金會備份。
